臺灣高等法院刑事裁定
109年度聲字第4060號
聲  請  人  臺灣高等檢察署檢察官
受  刑  人  龍永祥



上列聲請人因受刑人數罪併罰有二裁判以上，聲請定其應執行之
刑（聲請案號：臺灣高等檢察署109年度執聲字第2009號），本
院裁定如下：
    主  文
龍永祥犯如附表所示各罪所處之刑，應執行有期徒刑陸年拾月月
。
    理  由
一、聲請意旨略以：上列受刑人龍永祥因違反毒品危害防制條例
    等數罪，先後經判決確定如附表（聲請書附表編號1、2、4
    、5、8、9部分之偵查機關年度案號應予更正如本裁定附表
    ），應依刑法第53條、第51條第5款、第50條第1項但書第1
    款、第2項之規定，定其應執行之刑，爰依刑事訴訟法第477
    條第1項聲請裁定等語。
二、按裁判確定前犯數罪者，併合處罰之，但得易科罰金之罪與
    不得易科罰金之罪，不在此限；前項但書情形，受刑人請求
    檢察官聲請定應執行刑者，依第51條規定定之；數罪併罰，
    有二裁判以上，依第51條之規定，定其應執行之刑；數罪併
    罰，分別宣告其罪之刑，宣告多數有期徒刑者，於各刑中之
    最長期以上，各刑合併之刑期以下，定其刑期，但不得逾30
    年，刑法第50條第1項但書第1款、第2項、第53條及第51條
    第5款定有明文。準此，如受刑人所犯之數罪中有原得易科
    罰金之罪者，因與他罪合併定執行刑，於裁判前所犯數罪兼
    有得易科罰金之罪與不得易科罰金之罪混合之情形時，應繫
    乎受刑人之請求與否，而非不問被告之利益與意願，一律併
    合處罰之。次按數罪併罰中之一罪，雖得易科罰金，惟因與
    不得易科之他罪併合處罰結果而不得易科罰金時，原可易科
    部分所處之刑，自亦無庸為易科折算標準之記載，有司法院
    釋字第144號解釋意旨可參。
三、再按數罪併罰，應依分別宣告其罪之刑為基礎，定其應執行
    刑，此觀刑法第51條規定自明，故一裁判宣告數罪之刑，雖
    曾經定其執行刑，但如再與其他裁判宣告之刑定其執行刑時
    ，前定之執行刑當然失效，仍應以其各罪宣告之刑為基礎，
    定其執行刑，不得以前之執行刑為基礎，以與後裁判宣告之
    刑，定其執行刑（最高法院99年度台非字第229號判決意旨
    參照）；惟刑事訴訟法第370條第2項、第3項，已針對第二
    審上訴案件之定應執行之刑，明定有不利益變更禁止原則之
    適用，分屬不同案件之數罪併罰，倘一裁判宣告數罪之刑，
    曾經定其執行刑，再與其他裁判宣告之刑定其執行刑時，在
    法理上亦應同受此原則之拘束（最高法院103年度第14次刑
    事庭會議決議意旨參照），亦即另定之執行刑，其裁量所定
    之刑期，不得較重於前定之執行刑加計後裁判宣告之刑之總
    和（最高法院104年度台抗字第410號裁定意旨參照）。
四、經查，受刑人因違反毒品危害防制條例等案件，經法院先後
    判處如附表所示之刑（其中附表編號1至2所示之罪，前經臺
    灣苗栗地方法院107年度訴字第309號判決應執行有期徒刑1
    年2月；編號4至5所示之罪，前經臺灣宜蘭地方法院107年度
    簡字第1415號判決應執行有期徒刑10月；編號6至7所示之罪
    ，前經臺灣新北地方法院108年度審簡字第1193號判決應執
    行有期徒刑3月；編號8至9所示之罪，前經臺灣宜蘭地方法
    院108年度訴字第323號判決應執行有期徒刑4年6月，上訴由
    本院109年度上訴字第1743號判決上訴駁回），均確定在案
    ，且附表編號2至9所示之罪，其犯罪時間在附表編號1 所示
    判決確定日前所犯，而本院為本件之最後事實審法院等情，
    有各刑事判決書、本院被告前案紀錄表附卷可稽。參照前揭
    說明，檢察官以本院為犯罪事實最後裁判之法院，依受刑人
    之請求向本院聲請定其應執行之刑，有臺灣宜蘭地方檢察署
    依102年1月25日修正施行之刑法第50條調查受刑人是否聲請
    定應執行刑調查表在卷可佐，本院審核認聲請為正當，爰定
    其應執行之刑如主文所示。另受刑人所犯附表編號3至7所示
    原得易科罰金之罪，因與附表編號1、2、8、9所示不得易科
    罰金之罪合併處罰，揆諸上開解釋，原得易科罰金部分所處
    之刑，自毋庸為易科罰金折算標準之記載，附此敘明。
據上論斷，應依刑事訴訟法第477條第1項，刑法第50條第1項但
書第1款、第2項、第53條、第51條第5款，裁定如主文。
中　　華　　民　　國　　109 　年　　10　　月　　26　　日
                  刑事第二十二庭審判長法　官  洪于智 
                                      法　官  陳銘壎
                                      法　官  汪怡君
以上正本證明與原本無異。
如不服本裁定，應於收受送達後五日內向本院提出抗告狀。
                                      書記官  賴怡孜
中　　華　　民　　國　　109 　年　　10　　月　　29　　日

　　　
　　　
　　　
　　　
　　　
　　　
　　　
　　　
　　　

　　　
　　　　　　
附表：（臺灣新北地方檢察署，下稱新北地檢；臺灣苗栗地方檢
      察署，下稱苗栗地檢；臺灣宜蘭地方檢察署，下稱宜蘭地
      檢）
編號  1 2 3 罪名  竊盜 搶奪 毒品危害防制條例 宣告刑  有期徒刑7月 有期徒刑10月 有期徒刑6月，如易科罰金，以新台幣1000元折算1日。 犯罪日期  107年5月4日 107年5月4日 107年6月4日 偵查機關 年度案號  苗栗地檢107年度偵字第2568、2647、3474號 苗栗地檢107年度偵字第2568、2647、3474號 新北地檢107年度毒偵字第4742號 最後 事實審 法院 臺灣苗栗地方法院 臺灣苗栗地方法院 臺灣新北地方法院  案號 107年度訴字第309號 107年度訴字第309號 107年度簡字第7316號  判決日期 107年08月29日 107年08月29日 107年11月26日 確定 判決 法院 臺灣苗栗地方法院 臺灣苗栗地方法院 臺灣新北地方法院  案號 107年度訴字第309號 107年度訴字第309號 107年度簡字第7316號  日期 107年09月17日 107年09月17日 107年12月18日  備註   新北地檢107年度執助字第4789號  新北地檢108年度執字第2053號   編號1至2部分，前經臺灣苗栗地方法院107年度訴字第309號判決應執行有期徒刑1年2月   










編號  4 5 6 罪名  毒品危害防制條例 毒品危害防制條例 詐欺 宣告刑  有期徒刑6月，如易科罰金，以新台幣1000元折算1日。 有期徒刑6月，如易科罰金，以新台幣1000元折算1日。 有期徒刑2月，如易科罰金，以新台幣1000元折算1日。 犯罪日期  107年3月17日 107年5月1日凌晨1時25分許往前回溯96小時內某時 107年3月7日 偵查機關 年度案號  宜蘭地檢107年度毒偵字第1097、1098號 宜蘭地檢107年度毒偵字第1097、1098號 新北地檢107年度偵字第35382號 最後 事實審 法院 臺灣宜蘭地方法院 臺灣宜蘭地方法院 臺灣新北地方法院  案號 107年度簡字第1415號 107年度簡字第1415號 108年度審簡字第1193號  判決日期 108年1月2日 108年1月2日 108年12月23日 確定 判決 法院 臺灣宜蘭地方法院 臺灣宜蘭地方法院 臺灣新北地方法院  案號 107年度簡字第1415號 107年度簡字第1415號 108年度審簡字第1193號  判決日期 108年1月21日 108年1月21日 109年2月26日  備註   宜蘭地檢108年度執字第783號  新北地檢109年度執字第3942號   編號4至5部分，前經臺灣宜蘭地方法院107年度簡字第1415號判決應執行有期徒刑10月  編號6至7部分，前經臺灣新北地方法院108年度審簡字第1193號判決應執行有期徒刑3月 





編號  7 8 9 罪名  竊盜 毒品危害防制條例 毒品危害防制條例 宣告刑  有期徒刑2月，如易科罰金，以新台幣1000元折算1日。 有期徒刑3年8月 有期徒刑3年10月 犯罪日期  107年5月30日 107年4月6日 107年5月15日前一週之某日20、21時許 偵查機關 年度案號  新北地檢107年度偵字第35382號 宜蘭地檢108年度偵字第1150、1151號 宜蘭地檢108年度偵字第1150、1151號 最後 事實審 法院 臺灣新北地方法院 臺灣高等法院 臺灣高等法院  案號 108年度審簡字第1193號 109年度上訴字第1743號 109年度上訴字第1743號  判決日期 108年12月23日 109年7月15日 109年7月15日 確定 判決 法院 臺灣新北地方法院 臺灣高等法院 臺灣高等法院  案號 108年度審簡字第1193號 109年度上訴字第1743號 109年度上訴字第1743號  判決日期 109年2月26日 109年8月18日 109年8月18日  備註   新北地檢109年度執字第3942號 宜蘭地檢109年度執字第2216號     編號8至9部分，前經臺灣宜蘭地方法院108年度訴字第323號判決應執行有期徒刑4年6月